臺灣高雄地方法院刑事判決　　　　　　 94年度簡上字第667號
上　訴　人　臺灣高雄地方法院檢察署檢察官
被　　　告　甲○○
上列上訴人因被告傷害案件，不服本院高雄簡易庭於民國94年7
月19日所為94年度簡字第4134號刑事簡易判決（聲請簡易判決處
刑案號：臺灣高雄地方法院檢察署94年度偵字第9139號），提起
上訴，本院管轄之第二審合議庭判決如下：
    主      文
上訴駁回。
    事實及理由
一、本案經本院管轄第二審之合議庭審理結果，認第一審以被告
    甲○○係犯刑法第277 條第1 項之傷害罪，量處有期徒刑3
    月，並准以300 元折算1 日易科罰金，經核其認事用法及量
    刑均無不當，應予維持，並引用第一審判決書記載之事實、
    證據及理由。
二、上訴人依告訴人之請求提起上訴，其上訴意旨略以：本件依
    告訴人所受傷勢及被告犯後態度觀之，原審量刑顯然過輕，
    無法達到矯治之目的，為此提起本件上訴等語。
三、按殺人罪與傷害罪之區別，本視加害人有無殺意為斷，且殺
    人未遂罪之成立，以有戕害他人生命之故意，著手於刺殺之
    實行而未發生死亡之結果為要件。故行為人是否具有殺人之
    故意，加害時所用器具，被害人受傷多寡以及受傷部位是否
    為致命之處，有時雖可藉為認定有無殺意之心證，但究不能
    據為絕對之標準，尚須就行為人主觀犯罪認識與客觀犯罪事
    實，參酌社會上一般經驗法則論理為斷，最高法院47年臺上
    字第1364號判例及84年度臺上字第403 號、77年度臺上字第
    1069號判決可資參照。經查，被告與告訴人間因家產及父母
    扶養問題，嫌隙已久，而本件被告係於路邊發現告訴人在大
    貨車上睡覺，一時情緒激動，乃欲向告訴人挑釁，業經告訴
    人及被告陳述明確，是被告僅情緒一時失控，應尚無致告訴
    人於死之決意；又告訴人丙○○所受傷勢，係左手第2 、3
    掌骨骨折及右膝部擦傷之傷害，而告訴人乙○○○則受有左
    肩關節及左鎖關節處脫臼、肩胛處腫瘀痛之傷害，此有診斷
    證明書在卷可憑，參以告訴人所陳其等當時係於車上睡覺，
    對被告靠近並無知覺等語，則若被告確有致告訴人於死之決
    意，於告訴人尚未起身而毫無反抗能力之際，大可加重力道
    或持球棒繼續毆擊，則告訴人所受傷害即非僅止於此，益證
    被告僅基於傷害洩憤之犯意，並非基於殺人之犯意而為甚明
    。
三、原審判決所認定被告傷害之犯罪事實，業據被告坦承不諱，
    核與告訴人丙○○及乙○○○指訴之情節相符，復有證人林
    信志於偵查中到庭證述明確，此外並有卷附之天惠中醫診所
    診斷證明書1 紙、文雄醫院診斷證明書2 紙及鋁球棒1 支扣
    案可證，足認被告之自白確與事實相符，本件事證已臻明確
    。原審審酌被告與告訴人間係兄弟至親，被告因家產及父母
    扶養問題而與告訴人2 人長期不睦，並因而持鋁棒毆打告訴
    人2 人，惡性非輕，惟考量被告前未曾受有期徒刑以上刑之
    宣告，此有臺灣高等法院被告前案紀錄表附卷可參，素行尚
    稱良好，及本件係被告與告訴人丙○○2 人互毆，被告本身
    亦受有傷害等一切情狀，依刑法第277 條第1 項、第41條第
    1 項前段、罰金罰鍰提高標準條例第1 條前段、第2 條，判
    處有期徒刑3月，併諭知易科罰金之折算標準，其認事用法
    均無違誤，量刑亦屬妥適。上訴人仍執前詞指摘原審量刑不
    當，非有理由，應予以駁回。
據上論斷，應依刑事訴訟法455 條之1 第1 項、第3 項、第368
條、第373條，判決如主文。
本案經檢察官丁○○到庭執行職務。
中　　華　　民　　國　　94　　年　　10　　月　　31　　日
                    刑事第十四庭
                          審判長法  官  蔡  廣  昇
                                法  官  紀  凱  峰
                                法　官  謝  雨  真
以上正本證明與原本無異。
本判決不得上訴。
中　　華　　民　　國　　94　　年　　10　　月　　31　　日
                                書記官  許  麗  珠
附錄本案論罪科刑法條：
中華民國刑法第277條第1項
傷害人之身體或健康者，處3 年以下有期徒刑、拘役或1,000 元
以下罰金。
